# 请教陈版新收入准则卖房，为何港房企可按时段确认收入 , 内地房企全按时点确认收入

提问人：hpy45654561 时间：2021-05-09 10:27:31
请教陈版主@chenyiwei
同样业务都在内地，为什么H股房企卖房子可以按照时段确认收入，而a股房企卖房子都是按照时点确认收入呢，HKFRS15和CAS14本质是完全相同的啊。
销售收入TOP30统计数据如下
公司名称 上市地点 首次采用新收入准则年份 房产销售时点/时段
碧桂园 仅h股 2017 有时点和时段
恒大 仅h股 2018 时点
万科 a股+h股 2018 时点
融创 仅h股 2018/2017 有时点和时段
保利 a股+h股 2020 时点
中海 仅h股 2018 有时点和时段
绿地 a股+h股 2020 时点（房地产），时段（建筑）
绿城 仅h股 2018 有时点有时段
华润 仅h股 2018 (時點)
世茂 仅h股 2018 “（时点）
金地 a股+h股 2018 时点
招商蛇口 a股+h股 2020 （时点）
龙湖 仅h股 2018 有时点和时段
中南 仅a 2020 （卖房子时点，建造时段）
旭辉 仅h股 2018 时点
金茂 仅h股 2018 時點
新城 仅h股 2018 时点
阳光城 仅a 2020 （时点）
金科 仅a 2020 （销售时点，物业时段）
富力 仅h股 2018 有时点和时段
龙光 仅h股 2018 時點
荣盛 仅a 2020 时点
建发 a股+h股 2020 时点（卖房）
正荣 仅h股 2018 時點
中梁 2019 上市 仅h股 2019 有时点和时段
美的置业 仅h股 2018 有时点和时段
融信 仅h股 2018 時點
佳兆业 仅h股 2018
华发 仅a 2020 时点
中国铁建 a股+h股 2018 时点（卖房），时段（工程承包）

回答人：chenyiwei
可能是因为某些房企在境外有业务，而境外的房地产管理法律法规与境内不同，从而导致会计核算结果的差异，但两者遵循的基本原理是完全一致的。